臺灣高等法院刑事判決　　　　　　　　　　　　　九十一年度上易字第二九一六號
　　上　訴　人
　　即　被　告　甲○○　女　四.
　　選任辯護人　謝新平律師
右上訴人因傷害案件，不服臺灣板橋地方法院九十一年度易字第一八一三號，中華民
國九十一年八月六日第一審判決（起訴案號：臺灣板橋地方法院檢察署九十一年度偵
字第七三八七號、第七六０二號），提起上訴，本院判決如左：
    主  文
上訴駁回。
甲○○緩刑貳年。
    事  實
一、緣乙○○與甲○○原係同居共同生活之男女朋友（乙○○業經原審判處應執行有
    期徒刑七月，如易科罰金，以三百元折算一日確定），為家庭暴力防治法第三條
    第二款所定曾有事實上夫妻關係之家庭成員，詎二人於民國（下同）九十年八月
    二十三日凌晨，在彼等位於臺北縣泰山鄉○○路○段三四五巷十七號八樓之住處
    房間內，因金錢債務問題發生口角爭執，甲○○竟憤而基於傷害犯意，持其所有
    置於房內梳妝檯上之剪刀一把，向乙○○之左手臂刺擊，使乙○○受有左肩裂傷
    二‧五公分之傷害，嗣後雙方爭執益形激烈，乙○○乃於同年十一月四日搬離上
    址。
二、案經乙○○訴由臺北縣政府警察局新莊分局報請臺灣板橋地方法院檢察署檢察官
    偵查起訴。
    理  由
一、上訴人即被告甲○○矢口否認有何傷害犯行，辯稱；伊並無持剪刀刺傷乙○○，
    伊並不知他如何受傷，也沒有和乙○○因為家用開銷而發生爭吵，況剪刀不可能
    刺二點五公分，且如果伊有在九十年八月二十三日傷害他，乙○○為何會在十一
    月四日才離開云云。經查：右揭事實，迭據乙○○於警訊、偵查及原審審理時指
    訴綦詳（見他字卷第二十八頁背面，偵字第七六０二號卷第六頁，原審卷第二十
    三頁），並有診斷證明書一紙附卷可稽（見偵字第七六０二號卷第七頁），且被
    告甲○○與乙○○二人，當時屢屢為金錢問題發生爭執糾紛一節，復據乙○○供
    明在卷，核與被告甲○○於原審審理時供稱：「‧‧‧自從九十年初我幫他貸款
    買計程車，可是他靠行及貸款的錢都不繳，都要我來負責‧‧‧」等語，以及九
    十年十二月六日雙方電話交談之譯文中，被告曾言及：「本票你就撕掉，跟我借
    的三十六萬你就撕掉。」、「‧‧‧當初要錢就講好話，你還說要好好的跑車、
    賺錢，跑車後才可還錢，如果吵下去，什麼事都說得出來。」等語相符（見原審
    卷第二十三頁，他字卷第十三頁、第二十八頁背面）。乙○○經本院傳訊，因已
    遷移新址，致未能送達傳票而未到庭，被告亦供稱，不知乙○○新住所，惟依被
    告與乙○○間糾紛之情形，足認乙○○指訴之情節確與事實相符，被告甲○○辯
    稱：未因家用開銷與乙○○發生爭吵，並未傷害乙○○云云，應屬事後圖卸推托
    之詞，委無足採。至於乙○○於九十年八月二十三日遭被告傷害，何以遲至十一
    月四日才搬離，此為其與被告如何相處之問題，不能因此認定被告無於九十年八
    月二十三日傷害乙○○，本件事證明確，被告犯行堪以認定。
二、核被告甲○○所為，係犯刑法第二百七十七條第一項傷害罪。原審審酌被告遇糾
    紛不思循理性途徑解決，反以暴力方式發洩怨恨，徒使身心蒙受傷害而無濟於事
    ，並參酌被告素行、犯罪手段、所生危害及犯罪後態度等一切情狀，適用刑法第
    二百七十七條第一項、第四十一條第一項前段、二項、第三十八條第一項第一款
    ，罰金罰鍰提高標準條例第一條前段、第二條，判處被告有期徒刑二月，並諭知
    如易科罰金時以銀元三百元折算一日之標準。如事實欄所載之剪刀一把，係被告
    甲○○所有並持以犯上開傷害罪所用之物，業據乙○○指述綦詳（見他字卷第二
    十八頁背面），且亦無積極證據足資證明該剪刀業已滅失，依刑法第三十八條第
    一款第二款規定宣告沒收，經核並無不合。
三、被告上訴意旨略以：被告沒有傷害告訴人乙○○之理由如下：(一)被告始終否認有
    持剪刀刺傷告訴人。(二)刺傷告訴人之剪刀並未扣案，沒有物證存在。(三)診斷證明
    書不能證明是被告所傷，沒有人證。(四)告訴人於偵查時供稱，遭刺傷後到中興醫
    院就醫，但診斷書是新泰醫院開出，二者不符。(五)女兒楊向琪可以到庭作證，當
    天沒有傷害告訴人，但法院認為親人不能證明。(六)如果剪刀刺傷，傷口不可能寬
    二點五公分，深必達三、四公分，請向診所查詢，並聲請鑑定剪刀查有無血跡。
    (七)告訴人在被告控告其恐嚇、傷害時才提出告訴，顯見告訴人趁機誣賴被告。(八)
    告訴人為何在十一月四日始搬離住處，證明雙方當時感情沒有破裂，被告沒有刺
    傷他的犯意。(九)告訴人於九十年一月十日再到診所拿診斷書來指控被告，顯見該
    診斷書不能證明是被告所傷云云。
四、惟被告供犯罪所用之剪刀並未扣案，其於本院調查時供稱，剪刀一直由其保管。
    因距本案發生時間已一年餘，該證物長期由被告保管使用，縱然鑑定無血跡反應
    ，亦不能認定被告未持剪刀傷害告訴人；再觀諸新泰綜合醫院所出具之「診斷證
    明書」（見偵字第七六０二號卷第七頁），關於乙○○所受之傷害、就診及返診
    之時間，與乙○○於偵查時之指訴，互核相符（見他字卷第二十八頁背面），被
    告之女兒證詞難免偏袒被告，本院認被告聲請鑑定行兇之剪刀、函詢診所、傳喚
    被告之女兒到庭等，均核無必要。至被告上訴意旨其餘所述各節，與被告犯行之
    成立，亦均無必然之關聯，被告上訴，為無理由，應予駁回。
五、被告甲○○前未曾受有期徒刑以上刑之宣告，此有本院被告全國前案紀錄表附卷
    可稽（見原審卷第六頁），本案係因同居男女關係之金錢債務問題而引起之臨時
    衝突，且乙○○現已搬離彼等共同生活之居處，被告甲○○經此起訴審判後，當
    能知所警惕，信無再犯之虞，本院認所宣告之刑以暫不執行為適當，爰併諭知緩
    刑二年，以勵自新。
據上論斷，應依刑事訴訟法第三百六十八條，刑法第七十四條第一款，判決如主文。
本案經檢察官林炳雄到庭執行職務。
中    華    民    國      九十一  年       十一     月       二十八     日
                             臺灣高等法院刑事第二十二庭
                                 審判長法  官  許  正  順
                                       法  官  吳      燦
                                       法  官  林  明  俊
右正本證明與原本無異。
不得上訴。
                                       書記官  蕭  進  忠
中    華    民    國      九十一  年       十二     月        二        日
附錄本案論罪科刑法條全文：
刑法第二百七十七條：
傷害人之身體或健康者，處三年以下有期徒刑，拘役或一千元以下罰金。
犯前項之罪，因而致人於死者，處無期徒或七年以上有期徒刑；致重傷者，處三年以
上十年以下有期徒刑。
